sl-SI: Značilnosti grelnika dekanterja za kavo: Samodejni izklop; Pladenj za kapljanje je vključen; Mode varčevanja z energijo; Indikatorska lučka; Nedrseča podlaga; Neoprijemljiva površina; Stikalo za vklop/izklop; Zložljiva oblika; Termična zaščita; Spremenljiva temperatura; Druga
ja: コーヒーマグ保温器の機能: オートパワーオフ; ドリップトレイ付属; 省エネモード; インジケーターライト; 滑り止めベース; ノンスティック表面; オン/オフスイッチ; 積み重ね可能デザイン; サーマルヒューズ保護; 可変温度; その他
vi: Đặc điểm đế hâm bình cà phê: Tự động tắt nguồn; Có kèm khay hứng nước nhỏ giọt; Chế độ tiết kiệm năng lượng; Đèn báo; Đế chống trượt; Bề mặt chống dính; Công tắc Bật/Tắt; Thiết kế có thể xếp chồng; Bảo vệ bằng cầu chì nhiệt; Nhiệt độ có thể thay đổi; Khác
it: Caratteristiche dello scaldatazzine per caffè: Arresto automatico; Vassoio raccogligocce incluso; Modalità risparmio energetico; Spia luminosa; Base antiscivolo; Superficie antiaderente; Interruttore On/Off; Design impilabile; Protezione con fusibile termico; Temperatura variabile; Altro
de: Eigenschaften des Kaffeekannenwärmers: Automatische Abschaltung; Tropfschale im Lieferumfang enthalten; Energiesparmodus; Kontrollleuchte; Rutschfeste Unterseite; Antihaftbeschichtung; Ein/Aus-Schalter; Stapelbares Design; Schutz durch thermische Sicherung; Variable Temperatur; Sonstiges
ro-RO: Caracteristicile încălzitorului pentru decantorul de cafea: Oprire automată; Cu tavă de picurare inclusă; Mod economisire a energiei; Lumină indicatoare; Bază antiderapantă; Suprafață antiaderentă; Întrerupător pornit/oprit; Design superpozabil; Protecție siguranță termică; Temperatură variabilă; Altele
ko: 커피 디캔터 워머 특징: 자동 전원 끄기; 물받이 트레이 포함; 에너지 절약 모드; 표시등; 미끄럼 방지 베이스; 논스틱 표면; 온/오프 스위치; 적층형 구조; 열 퓨즈 보호; 가변 온도; 기타
lt-LT: Kavos ąsočio šildytuvo savybės: Automatinis išjungimas; Įtrauktas lašėjimo padėklas; Energijos taupymo režimas; Indikatorius; Neslystantis pagrindas; Nelimpantis paviršius; Įjungimo / išjungimo jungiklis; Kraunama konstrukcija; Terminio saugiklio apsauga; Kintama temperatūra; Kita
tr: Kahve sürahisi ısıtıcısı özellikleri: Otomatik kapanma; Damlama tepsisi dahil; Enerji tasarrufu modu; Gösterge ışığı; Kaymaz taban; Yapışmaz yüzey; Açma/kapama anahtarı; İstiflenebilir tasarım; Termal sigorta korumalı; Ayarlanabilir sıcaklık; Diğer
hu: Kávémelegítő kannához tartozó jellemzők: Automatikus kikapcsolás; Csepptálca mellékelve; Energiatakarékos mód; Jelzőfény; Csúszásmentes alap; Tapadásmentes felület; Be-/kikapcsoló; Egymásra rakható kialakítás; Hőbiztosíték; Változó hőmérséklet; Egyéb
fi: Kahvikannun lämpölevyn ominaisuudet: Automaattinen virrankatkaisu; Tippa-alusta sisältyy hintaan; Energiansäästötila; Merkkivalo; Liukuesteinen pohja; Tarttumaton pinta; Virtakytkin; Pinottava; Lämpösulakesuojaus; Muuttuva lämpötila; Muu
ru: Особенности подогревателя для кофейника: Автоматическое выключение; Поддон для сбора капель в комплекте; Режим энергосбережения; Световой индикатор; Нескользящее основание; Антипригарное покрытие; Переключатель Вкл/Выкл; Компактное хранение стопкой; Термопредохранитель; Переменная температура; Другое
da: Kaffekandevarmers funktioner: Automatisk sluk; Drypbakke inkluderet; Energibesparende tilstand; Indikatorlys; Skridsikker bund; Non-stick overflade; til/fra-knap; Stabelbart design; Beskyttelse med termisk sikring; Variabel temperatur; Andet
zh-CN: 咖啡壶保温器功能: 自动断电; 含滴水盘; 节能模式; 指示灯; 防滑底座; 防粘表面; 开关键; 可叠放设计; 热熔保护; 可调温; 其他
th: คุณสมบัติของเครื่องอุ่นเหยือกกาแฟ: ปิดเครื่องอัตโนมัติ; มีถาดรองกาแฟดริปให้ด้วย; โหมดประหยัดพลังงาน; ไฟแสดงสถานะ; ฐานกันลื่น; ผิวไม่เกาะติด; สวิตช์เปิด/ปิด; ออกแบบให้วางซ้อนเก็บได้; ระบบป้องกันด้วยฟิวส์ความร้อน; ระบบปรับอุณหภูมิได้; อื่นๆ
el: Χαρακτηριστικά θερμαντικής βάσης καράφας καφέ: Αυτόματη απενεργοποίηση; Περιλαμβάνεται δίσκος συλλογής υγρών; Λειτουργία εξοικονόμησης ενέργειας; Ενδεικτική λυχνία; Αντιολισθητική βάση; Αντικολλητική επιφάνεια; Διακόπτης ενεργοποίησης/απενεργοποίησης; Στοιβαζόμενη σχεδίαση; Προστασία με θερμική ασφάλεια; Μεταβλητή θερμοκρασία; Άλλο
pl: Funkcje podgrzewacza do karafek do kawy: Automatyczne wyłączanie; W zestawie tacka ociekowa; Tryb oszczędzania energii; Lampka kontrolna; Antypoślizgowa podstawa; Powierzchnia nieprzywierająca; Włącznik / wyłącznik; Możliwość sztaplowania; Zabezpieczenie termiczne; Regulowana temperatura; Pozostałe
cs: Funkce ohřívadla na karafy na kávu: Automatické vypnutí; Odkapávací miska je součástí balení; Režim úspory energie; Kontrolka; Protiskluzová základna; Nepřilnavý povrch; Vypínač; Stohovatelný design; Ochrana tepelnou pojistkou; Proměnná teplota; Jiné
hr-HR: Značajke grijača dekantera za kavu: Automatsko isključivanje; Uključena posuda za prikupljanje tekućine; Način uštede energije; Indikatorsko svjetlo; Neklizajuća baza; Neljepljiva površina; Prekidač za uključivanje/isključivanje; Dizajn s mogućnosti slaganja; Termalna zaštita osiguračem; Promjenjiva temperatura; Ostalo
en: Coffee decanter warmer features: Auto power-off; Drip tray included; Energy saving mode; Indicator light; Non-slip base; Non-stick surface; On/off switch; Stackable design; Thermal fuse protection; Variable temperature; Other
nb: Funksjoner i kaffekannevarmeren: Automatisk avslåing; Dryppbrett inkludert; Mode; Indikatorlys; Antisklibase; Antiklebeoverflate; av/på-bryter; Stabelbart design; Termisk sikringsbeskyttelse; Variabel temperatur; Annet
nl: Kenmerken van de koffiekanverwarmer: Automatisch uitschakelen; Inclusief lekbak; Energiebesparingsstand; Indicatorlampje; Antislipbasis; Antikleef oppervlak; Aan/uit-schakelaar; Stapelbaar ontwerp; Thermische zekering; Variabele temperatuur; Overig
pt-PT: Características do aquecedor do decantador de café: Desligar automático; Bandeja coletora de gotas incluída; Modo de poupança de energia; Luz indicadora; Base antiderrapante; Superfície antiaderente; Interruptor de ligar/desligar; Design empilhável; Proteção por fusível térmico; Temperatura variável; Outro
zh-TW: 咖啡壺保溫盤功能: 自動關機; 含滴水盤; 節能模式; 指示燈; 防滑底座; 不沾黏表面; 開/關切換; 可堆疊設計; 溫度保險絲保護; 可變溫度; 其他
sk-SK: Funkcie ohrievača kanvice na kávu: Automatické vypnutie; Odkvapkávacia miska je súčasťou balenia; Úsporný režim; Kontrolka; Protišmyková základňa; Nepriľnavý povrch; Vypínač; Stohovateľný dizajn; Ochrana tepelnou poistkou; Premenlivá teplota; Iné
es: Características del calentador para jarra de café: Apagado automático; Bandeja de goteo incluida; Modo de ahorro de energía; Luz indicadora; Base antideslizante; Superficie antiadherente; Interruptor activado/desactivado; Diseño apilable; Protección por fusible térmico; Temperatura variable; Otros
bg-BG: Характеристики на подгревателя за кафе: Автоматично изключване на захранването; С включена тавичка за отцеждане; С енергоспестяващ режим; Светлинен индикатор; Неплъзгаща се основа; Незалепваща повърхност; С превключвател вкл./изкл.; Може да се слага едно върху друго; С термична защита с предпазител; С променлива температура; Друго
fr: Caractéristiques des chauffe-carafes à café: Mise hors tension automatique; Bac d’égouttage inclus; Mode d’économie d’énergie; Voyant indicateur; Base antidérapante; Surface antiadhésive; Bouton marche/arrêt; Conception empilable; Protection par fusible thermique; Température variable; Autre
pt-BR: Características do aquecedor para decantador de café: Desligamento automático; Bandeja coletora de gotas incluída; Modo de economia de energia; Luz indicadora; Base antiderrapante; Superfície antiaderente; Interruptor ligar/desliga; Design empilhável; Proteção por fusível térmico; Temperatura variável; Outro
sv: Specifikationer för kaffekanna-värmare: Automatisk avstängning; Droppbricka ingår; Energisparläge; Indikatorlampa; Antiglidbas; Non-stick yta; på/av-knapp; Stapelbar design; Termiskt säkringsskydd; Variabel temperatur; Övrigt